【裁判字號】    97,易,1395
【裁判日期】    971128
【裁判案由】    竊盜
【裁判全文】
臺灣板橋地方法院刑事判決              97年度易字第1395號
公  訴  人  臺灣板橋地方法院檢察署檢察官
被      告  乙○○
                    （另案在臺灣臺北監獄臺北分監執行中）
上列被告因竊盜案件，經檢察官提起公訴（97年度偵字第10544
號），本院判決如下：
    主  文
乙○○竊盜，累犯，處有期徒刑伍月，如易科罰金，以新臺幣壹
仟元折算壹日，扣案之機車鑰匙壹支沒收。
    事  實
一、乙○○前於民國95年間因竊盜案件，經本院以95年度易字第
    1064號判決判處有期徒刑10月確定，於96年3 月29日縮刑期
    滿執行完畢，竟仍不知悔改，基於意圖為自己不法所有之竊
    盜犯意，於97年3 月23日20時許，在臺北縣三峽鎮○○路○
    段1 號前，以自備鑰匙發動甲○○所有車號SMS ─385 號輕
    型機車後旋即駛離現場而竊取得手。後於同月25日9 時40分
    許，乙○○騎乘前開機車行經臺北縣三峽鎮○○路67巷14號
    前為警當場查獲，並扣得上揭機車1 部，與乙○○自備發動
    該車之鑰匙1 支。
二、案經臺北縣政府警察局三峽分局報告臺灣板橋地方法院檢察
    署檢察官偵查起訴。
    理  由
一、本判決下列所引用之各項供述證據方法之證據能力，當事人
    於本院準備程序及審判期日中均未予爭執，且迄至言詞辯論
    終結前亦未再聲明異議，本院審酌該等供述資料作成時之情
    況，並無不宜作為證據之情事，依刑事訴訟法第159 條之5
    之規定，均得作為證據。其餘非屬供述證據部分，亦查無違
    法取得之情形，自亦可作為證據。
二、上揭事實，業據被告乙○○於本院審理時供承不諱，核與被
    害人甲○○警詢時就該輛機車失竊前後經過所為之證述情節
    大致相符，另有贓物認領保管單、照片6 張等附卷可參，及
    被告用以發動該車之自備鑰匙1 支扣案足佐，在在可證被告
    前開出於任意性之自白確與事實相符，本案事證明確，被告
    犯行洵堪認定，應依法論科。
三、核被告所為，係犯刑法第320 條第1 項之普通竊盜罪。查被
    告有如事實欄所載犯罪科刑及執行完畢之情形，此有臺灣高
    等法院被告前案紀錄表乙份存卷可查，其在有期徒刑執行完
    畢後5 年內故意再犯本件有期徒刑以上之罪，為累犯，應依
    刑法第47條第1 項加重其刑。爰審酌被告已有多次竊盜前科
    ，仍一再犯案，可見被告尚未能從中習得應有教訓，於偵查
    之初，竟仍一再否認犯行，惟尚能於本院審理時坦承一切，
    及其智識、手段堪稱平和、行為所生損害等一切情狀，量處
    如主文所示之刑，併諭知易科罰金折算標準，以資警惕。扣
    案之機車鑰匙1 支為被告所有供其犯本罪所用之物，業據其
    供承在卷，應依法宣告沒收，附此敘明。
據上論斷，應依刑事訴訟法第299 條第1 項前段，刑法第320 條
第1 項、第47條第1 項、第41條第1 項前段、第38條第1 項第2
款，刑法施行法第1 條之1 第1 項、第2 項前段，判決如主文。
本案經檢察官蘇振文到庭執行職務。
中    華    民    國    97    年    11    月    28    日
                  刑事第六庭    法  官  盧軍傑
上列正本證明與原本無異。
如不服本判決，應於判決送達後10日內敘明上訴理由，向本院提
出上訴狀 (應附繕本) ，上訴於臺灣高等法院。其未敘述上訴理
由者，應於上訴期間屆滿後20日內向本院補提理由書「切勿逕送
上級法院」。
                                書記官  周玉茹
中    華    民    國    97    年    11    月    28    日
附錄本案論罪科刑法條全文：
中華民國刑法第320 條
意圖為自己或第三人不法之所有，而竊取他人之動產者，為竊盜
罪，處5年以下有期徒刑、拘役或500元以下罰金。
意圖為自己或第三人不法之利益，而竊佔他人之不動產者，依前
項之規定處斷。
前二項之未遂犯罰之。


司法院資訊處製作；財團法人民間司法改革基金會備份。
